【裁判字號】    99,抗,1677
【裁判日期】    991207
【裁判案由】    損害賠償
【裁判全文】
臺灣高等法院民事裁定                  99年度抗字第1677號
抗  告  人  周靜
上列當事人因與相對人馮家宏間損害賠償事件， 抗告人不服臺灣
桃園地方法院中華民國99年9月29日所為99年度訴字第1083號裁定
，提起抗告，本院裁定如下：
    主  文
原裁定廢棄。
    理  由
一、按訴訟全部或一部之裁判，以他訴訟之法律關係是否成立為
    據者，法院得在他訴訟終結前以裁定停止訴訟程序，民事訴
    訟法第182條第1項定有明文。所謂訴訟全部或一部之裁判，
    以他訴訟之法律關係是否成立為據者，係指他訴訟之法律關
    係是否成立，為本件訴訟先決問題者而言（最高法院18年抗
    字第56號判例）。又按民事訴訟法第182條第1項固規定訴訟
    全部或一部之裁判，以他訴訟之法律關係是否成立為據者，
    法院得命在他訴訟終結以前，中止訴訟程序。但為本訴訟先
    決問題之法律關係是否成立，在本訴訟法院本可自為裁判，
    若因中止訴訟程序當事人將受延滯之不利益時，仍以不中止
    訴訟程序為宜（最高法院 30年抗字第105號判例意旨參照）
    。
二、本件抗告人主張相對人所屬「阿號」詐騙集團成員民國（下
    同）97年8月12日上午假冒社會局老人福利課課長名義， 偽
    稱抗告人個人資料遭人盜用申請老人津貼，又冒用員警及檢
    察官名義，向抗告人偽稱已將帳戶凍結， 需先提領160萬元
    以解決法院分案問題，並傳真盜蓋「臺灣臺中地方法院檢察
    署」公印文之「臺中地方法院行政凍結管收執行命令」，及
    抗告人臺灣企銀存摺之影本，致抗告人陷於錯誤，而當日下
    午在臺北縣永和市○○路192巷口，交付160萬元予假冒科員
    「楊明君」之相對人等情， 起訴請求相對人給付160萬元及
    自97年8月12日至清償日止按年息百分之五計算之利息。
三、查抗告人主張受相對人及其所屬「阿號」詐騙集團成員詐騙
    之事實，經臺灣臺北地方法院檢察署檢察官並以97年度偵字
    第17976號起訴書將相對人提起公訴後， 雖經臺灣臺北地方
    法院97年度訴字第2108號刑事判決庭以：抗告人等與詐騙集
    團收受款項之人面對面時間甚短，警詢時僅憑照片指認，能
    否明確辨識，恐有疑問；而抗告人提出之偽造公文，經法務
    部調查局指紋比對並無結果，且其格式、內容及所蓋印文與
    97年 8月14日警方所扣得阿號詐騙集團之公印及文書並不相
    同，是否係同一詐騙集團所為，且由相對人為取款之人，尚
    非無疑等情，判決相對人無罪在案。並經檢察官上訴，刻正
    由本院刑事庭99年度上訴字第2870號案審理中，有臺灣臺北
    地方法院97年度訴字第2108號刑事判決在卷可稽（見原審卷
    第23至39頁、16頁）。惟相對人有無向抗告人騙取財物，民
    事訴訟法院非不可自為調查裁判，並非以前開債權案件所認
    定之事實為據，且民事法院得就事實所為認定，並不受刑事
    判決認定之拘束， 與民事訴訟法第182條裁定停止訴訟程序
    之要件尚有未合。原法院以本件抗告人請求權之存否，以本
    院99年度上訴字第2870號刑事判決認定之事實為據，裁定命
    於本院99年度上訴字第2870號刑事訴訟終結前停止本件訴訟
    程序，尚有未合。抗告意旨指摘原裁定不當，為有理由，應
    予廢棄。
四、據上論結，本件抗告為有理由，爰裁定如主文。
中    華    民    國    99    年    12    月    7     日
                    民事第三庭
                        審判長法  官  林敬修
                              法  官  劉勝吉
                              法  官  張靜女
正本係照原本作成。
本裁定除以適用法規顯有錯誤為理由外，不得再抗告。如提起再
抗告，應於收受後10日內委任律師為代理人向本院提出再抗告狀
。並繳納再抗告費新台幣１千元。
中    華    民    國    99    年    12    月    8     日
                              書記官  蕭麗珍

司法院資訊處製作；財團法人民間司法改革基金會備份。
